臺灣高雄地方法院民事裁定
111年度雄全字第44號
聲  請  人  聯邦商業銀行股份有限公司


法定代理人  林鴻聯  


代  理  人  黃宇蓮  
相  對  人  海東園鮮花店即陳孟賢


上列當事人間聲請假扣押事件，本院裁定如下：
    主  文
聲請駁回。
程序費用由聲請人負擔。
    理  由
一、聲請意旨略以：相對人前於民國109年9月14日向聲請人辦理
    借款。詎相對人於111年4月間即未依約如期繳納本息，相對
    人迄今尚有新臺幣381,665元本息未為清償。又相對人經聲
    請人多次催繳，均未理會，其顯有浪費財產，增加負擔情事
    ，堪認相對人已陷於無資力狀態，日後恐有不能強制執行或
    甚難執行之虞，為保全強制執行，聲請人願供擔保，聲請准
    予裁定假扣押等語。
二、按債權人就金錢請求或得易為金錢請求之請求，欲保全強制
    執行者，得聲請假扣押；又請求及假扣押之原因，應釋明之
    。釋明如有不足，債權人陳明願供擔保或法院認為適當者，
    法院得定相當之擔保，命供擔保後為假扣押，民事訴訟法第
    522條第1項、第526條第1項、第2項分別定有明文。至所謂
    假扣押之原因，雖不以債務人浪費財產、增加負擔或將其財
    產為不利益之處分，致達於無資力之狀態，或債務人移住遠
    方、逃匿無蹤或隱匿財產等積極作為之情形為限，但必以合
    於民事訴訟法第523條第1項所定之有日後不能強制執行或甚
    難執行之虞之條件，始足稱之。倘債權人不能提出可使法院
    信其主張為真實之證據釋明假扣押之原因存在，即無就金錢
    請求或得易為金錢請求之請求保全強制執行之必要，法院不
    能為命供擔保後准許假扣押之裁定（最高法院104年度台抗
    字第57號裁定意旨參照）。
三、經查：聲請人就其主張之事實，業據其提出借據、授信約定
    書、授信明細查詢單、收息紀錄查詢單可稽，堪認其就假扣
    押之請求已有釋明。惟就本件假扣押之原因，聲請人僅陳稱
    ：相對人未理會催繳，顯有隱匿、浪費財產、增加負擔情形
    ，堪認相對人已陷於無資力狀態，恐相對人日後脫產而有不
    能執行或甚難執行之虞，願供擔保以代釋明等語，並提出不
    良授信催收紀錄為證。惟依聲請人所提上開事證，僅能說明
    相對人有欠款未為清償之事實，而得依此推認相對人現有消
    極財產之狀況，然並無從逕予認定相對人即有隱匿、浪費財
    產、增加負擔之情事。是聲請人就相對人究有何隱匿、浪費
    財產、增加負擔或就其財產為不利益之處分，將達於無資力
    之狀態，或移住遠地、逃匿無蹤或隱匿財產等具體情事，致
    聲請人將來有難以執行或甚難執行之虞等假扣押原因並未為
    釋明，亦未提出其他事證以為釋明。揆諸上開說明，聲請人
    既未能就假扣押之原因為釋明，縱聲請人已陳明願供擔保，
    仍不得認該擔保已補釋明之欠缺，是本件尚不符假扣押聲請
    之要件，本院自難准許，應予駁回。
四、依民事訴訟法第95條、第78條，裁定如主文。
中　　華　　民　　國　　111 　年　　7 　　月　　21　　日
                    高雄簡易庭  法　官  張茹棻
以上正本係照原本作成。
如對本裁定抗告須於裁定送達後10日內向本院提出抗告狀，並繳
納裁判費新台幣1,000元。
中　　華　　民　　國　　111 　年　　7 　　月　　21　　日
                                書記官  黃振祐